臺灣臺南地方法院民事判決　九十一年度訴字第一二一一號
　　原　　　告　丙○○○
　　訴訟代理人　乙○○
　　被　　　告　甲○○
右當事人間請求侵權行為損害賠償等事件，本院判決如左：
    主    文
原告之訴及假執行之聲請均駁回。
訴訟費用由原告負擔。
    事    實
甲、原告方面：
  一、聲明：
    （一）被告應給付原告新台幣（下同）七十九萬八千元及自起訴狀繕本送達之翌
          日起至清償日止，按年息百分之五計算之利息。
    （二）願供擔保請准宣告假執行。
  二、陳述：
    （一）原告於民國六十五年八月間向被告購買被告所有坐落東門段四小段二之四
          七地號土地（重測後為東安段八九五地號），同段四小段二之三五地號土
          地（重測後為東安段八九六地號，下稱系爭土地）以及其上建物一棟，惟
          就系爭土地當時被告聲稱係其所有無誤，僅係登記訴外人永順火柴廠股份
          有限公司（下稱永順公司）名下，為節省土地增值稅，且該土地係道路用
          地，被告乃以因未能辦理共有權應有部分登記為由，出具約定書言明日後
          經政府徵收系爭土地後，被告於領取地價補償費取後即送交原告，而要求
          原告暫不予過戶；後於八十九年一月因土地稅法修訂，如屬道路用地之移
          轉，依法不需繳納增值稅，原告始於九十年四月十日以書面通知被告請求
          返還價金，惟被告則於九十年四月十三日以台南南門路郵局第十五支局第
          三一三號存證信函，表示該路地雖係售予原告，但因未經徵收，所約定條
          件未成就而拒不履行。後原告並曾多次協商請求被告移轉該路地之產權，
          均未獲被告之同意。於九十一年四月間，原告發現被告擅將該路地私自售
          予訴外人陳添溢，並於九十一年四月二日辦理移轉登記，之前被告故而推
          諉未能辦理系爭土地移轉登記，嗣後卻變賣系爭土地而謀私利，此等行為
          ，業已損害原告之權益，而應負損害賠償之責。
    （二）被告簽署約定書之初，該路地即已登記於永順公司名下，經被告一再保證
          該土地係其所有，絕對有權處分，原告乃信其所言，而一併向其購買並交
          付價金；且核諸該約定書之主要用意乃係被告為節稅之故，而被告竟假原
          告度法令之不諳，而偽以因未能辦理共有權移轉登記之由而要求暫緩過戶
          ，但該路地既屬獨立產權，並無所謂持分登記之困難，且因法令變更已毋
          需繳納增值稅之時，該不便登記之理由顯然已消失，被告竟仍拒辦理登記
          ，顯有不法利益之意圖，是被告違約故將該土地在售予他人，已棄原告之
          權益於不顧，並致給付不能，就此被告出面協商，然被告仍相應不理，原
          告不得已依法起訴請求就徵收條例規定及依公告現值加四成之慣例，按原
          告出售系爭土地之年度即九十一年七月間，系爭土地公告現值每一平方公
          尺三萬元，總面積十九平方公尺計算，被告應賠償原告七十九萬八千元。
    （三）被告謂其所出具之約定書原意，在述明不辦理登記及政府徵收補償地價之
          交付而與共有權與否並無涉等語實有曲解，因買賣之初，係被告為節稅之
          故，乃隱瞞道路用地本可移轉之事實，故以未能辦理共有權持份登記為由
          ，始有日後如遇徵收則以地價支付之約定，是該約定書之原意，即係因信
          被告告知該路地尚無法辦理登記，才退而求其次，以約定事項作為補強，
          且被告原為一大地主，原告又係首次購置不動產，被告既已保證絕對有權
          處分，並出具約定書為憑，原告乃不疑有他，容許其暫不予辦理路地部分
          之移轉登記。且就被告對土地之熟稔度以及一般人之智識，可知六米道路
          絕無經徵收之可能，而被告竟能以未經徵收之條件未成就，勿需支付地價
          補償為由作為搪塞，殊不知該地價之支付乃係補充辦法，在所有權得以辦
          理移轉登記之時，即無所謂徵收補償之問題，如此始合乎兩造買賣之真意
          。另原告亦無收受被告所稱其交付原告之公司覺書，而被告就出售房地一
          事，其既係基於出賣人之地位，即應負所有權移轉登記之義務，就其與前
          手之權利義務關係或有任何糾葛，殊與本件無涉。
    （四）不動產買賣之交易行為，係買方支付價金，而賣方負擔移轉產權之義務，
          而原告既係購買建地，被告即負有該土地得以建築使用之附隨義務，並無
          連帶買受路地之必要；其是否一併買受，均屬雙方當事人之契約意思自由
          ，被告於買賣之初，既要求原告一併將其路地買受，且亦已收受價金，惟
          因被告節稅之故，始有約定書之簽署，而暫不辦理過戶，並非因此而謂被
          告無移轉登記之義務。被告立具約定書如遇徵收，即由被告領取後，即時
          送交原告，此者純屬配合被告節稅之補充規定，並非如被告所述有成就條
          件之約定，另設若被告並非實際之所有權人，則其又何能領取補償費，且
          買賣當時路地雖登記予永順公司名下，因當時該公司負責人姚澤明為被告
          家族伯叔輩，公司股東亦均為被告家族成員，顯見被告有履行移轉登記義
          務之可能，被告竟坐令該路地移轉他人，而造成原告之損害，難辭其咎。
    （五）被告雖將系爭路地交付予原告供通行之用，但絕非業已免除被告履行過戶
          之責任，被告竟以該土地自始即非登記在被告名下為由，而謂其免給付義
          務，則當初被告又何必要求原告一併買受該系爭路地，豈非矛盾。甚者，
          該路地如非買賣標的，仍可以所有權人出具同意書同意無條件通行或予以
          設定地役權資為解決，被告自行分割道路作為指定建築線之用，原告亦可
          取得建築執照建造房屋，並非一定要併同買受路地，是被告之迴避過戶之
          責任顯不公平。況真如被告所言，系爭路地若經徵收，其補償費願於領取
          後送交原告之約定為真，惟今該路地業經出售第三人，被告勢已無法履行
          順利領取補償費，是被告亦屬違約，應負擔損害賠償之責。
  三、證據：提出買賣所有權移轉契約書影本一份、土地登記簿謄本三份、約定書影
      本一份、台南小東郵局第三五一號存證信函影本一份、台南南門路郵局第十五
      支局第三一三號存證信函影本一份、台南東寧路郵局第一三五號存證信函影本
      一份為證，並聲請訊問證人洪美桃即洪于惠。
乙、被告方面：
  一、聲明：如主文所示，並陳明願供擔保請免為假執行。
  二、陳述：
    （一）在六十年代，台南市○○段土地尚未經土地重劃，故私有地自行興建建物
          時，均需自留道路作為指定建築線；系爭土地即是同段四小段二之四七地
          號土地之道路用地。但被告之前手訴外人永順公司在移轉登記上揭二之四
          七地號建地予被告時，並未將系爭土地隨同移轉，僅是出具覺書，保證「
          ：：日後前記土地政府若要承購開墾道路時，該買賣價金全歸台端收益：
          ：」，故被告於六十五年八月將前揭土地出賣予原告時，曾交付上開覺書
          正本供原告收執，原告方願相信系爭土地確屬被告所有無誤。因永順公司
          出具上揭二之三五地號道路用地之覺書正本僅有乙份，被告已交付原告收
          執，並未留底，因之原告另提出同段二之六二地號（重測後為東安段八二
          八地號)）永順公司出具之覺書影本，以證明上開事實。
    （二）兩造買賣成立後之隔年即六十六年二月二十日，原告認僅有覺書對其保障
          仍有不足，又要求被告出具約定書，約定日後政府徵收之補償地價由被告
          領取後，需將徵收款即時送交原告。因系爭土地自始即非登記在被告名下
          ，被告無法辦理移轉登記，故兩造並未約定需將系爭土地移轉登記予原告
          ，而是約定日後上開道路用地若經政府徵收，徵收款應交付原告。被告前
          手永順公司即是以上開條件出售系爭土地予被告，被告亦是以相同條件轉
          售予原告。兩造上述約定，應屬附停止條件之法律行為，原告應俟政府徵
          收系爭土地後，方有權請求被告給付徵收補償款，在政府尚未徵收系爭道
          路用地前，原告對被告並無行使給付道路徵收款之請求權依據。
    （三）被告否認將系爭土地私售予訴外人陳添溢，被告與第三人陳添溢素昧平生
          ，系爭土地於九十一年四月二日過戶登記予陳添溢，被告係經原告告知始
          知曉。因永順公司於七十四年六月三十日更名為昶順股份有限公司（下稱
          昶順公司）後，業已於八十一年六月四日解散，何以能於九十一年四月二
          日將系爭土地過戶予第三人陳添溢，啟人疑竇。被告經過長時間查證，發
          現昶順公司於九十一年三月十一日先申請換給權狀，且所提出之影本上之
          用印竟是陳添溢用印保證「影本與正本相符」，上開過戶之證件顯有偽造
          之嫌。系爭土地過戶至第三人陳添溢之名下，被告毫不知情，故應屬不可
          歸責於債務人之事由，致給付不能，依民法第二百二十五條第一項之規定
          ，債務人應免給付義務，故被告對原告已不負給付義務。若經查證結果，
          昶順股份有限公司及陳添溢涉嫌偽造文書辦理系爭土地之過戶，被告願將
          對昶順公司及陳添溢之損害賠償請求權讓與原告行使。
    （四）系爭土地尚未經政府徵收，原告之損害難謂已發生，其在損害尚未發生之
          情況下，貿然對被告提起賠償訴訟，難謂有理由。退萬步言，縱認原告之
          損害已發生，但因系爭土地所有權移轉並非因可歸責於被告之事由致給付
          不能，原告請求被告賠償損害，於法無據。被告亦否認系爭土地價值之計
          算標準有依公告現值加四成之慣例，上開道路用地係屬六米路，依目前政
          府徵收道路用地之作業程序，其並非優先徵收對象，縱要徵收，連依公告
          現值徵收亦不可行，更遑論依公告現值加四成，原告據此主張其損害金額
          之計算依據，應不可採。
    （五）被告並不負移轉登記系爭土地予原告之義務，蓋因系爭土地地目原為建地
          ，於六十四年九月二十五日因土地分割需自留道路作為指定建築線之用，
          方變更地目成道，故並非既成道路。原告於六十五年八月二十三日買受同
          段二之四七地號建地空地，依當時交易習慣，一定要連同建地前面路地一
          齊買，以便作為日後蓋房屋作為通行之用。系爭土地被告前手永順公司出
          賣予被告時，即只移轉登記二之四七地號建地，系爭道路用地並未隨同移
          轉，因道路用地之功能僅在作為通行之用，有無過戶並非首要要件，故被
          告雖有買受系爭土地，但所有權並未移轉登記。被告出售二之四七地號建
          地及系爭道路用地予原告時，原告對系爭土地並非登記在被告名下自無不
          知之理，故當初兩造買賣約定即僅於交付系爭土地供原告使用，並不及於
          移轉登記。兩造買賣成立後半年，原告主張系爭道路用地既已為其買受，
          日後若有徵收，徵收款應送交原告，被告同意，方又於六十六年二月十二
          日簽定約定書，同意上述約定。此從約定書文義觀之甚明。雖約定書有「
          因未能辦理共有權持分登記」之記載，但因與當時系爭土地早已於六十四
          年間完成分割登記不符，應係出於筆誤。按解釋當事人所立書據之真意，
          應以當時之事實及其他一切證據資料為其判斷之標準，故上述記載其真意
          應係「因未能辦理所有權移轉登記，今約定以後政府徵收之補償地價由約
          定人領取後，即時送交台端」。從上述約定即知，系爭土地因非登記在被
          告名下，被告無法移轉登記予原告，兩造方為系爭土地若經徵收，徵收款
          需送交原告之約定，現約定條件尚未成就，被告不負給付義務。
   （六）被告並無故意或過失之行為造成原告之損害。因兩造約定條件既尚未成就
         ，系爭土地仍在原告使用管領中，原告並無損害。且縱認原告有所損害，
         其損害亦是第三人偽造文書，而東南地政事務所並未善盡審核證件之責任
         所造成，並非被告轉賣或藉故拖延方造成原告之損害。原告既是請求損害
         賠償，應對造成其損害之人提起，其損害之原因既不可歸責於被告，被告
         不負賠償責任。
   （七）系爭土地兩造買賣價格並非為一坪二萬三千元，因被告出賣系爭土地已逾
         二十五年，因時隔已久，並未留存買賣契約，對當初買賣價格亦不復記憶
         ，故依原告所提之買賣契約計價，當時買賣價格應是一平方公尺為二千四
         百二十元，系爭土地為十九平方公尺，故買賣總價應是四萬五千九百八十
         元。另系爭土地並無公告現值加四成之價值，因依土地法第二百三十六條
         之規定，徵收土地應給予之補償地價，由該管直轄市或縣（市）地政機關
         規定之。而依土地徵收條例第三十條之規定，被徵收之土地，應按照徵收
         當期之公告土地現值，補償其地價。但依目前政府財政狀況，行政院日前
         明白表示以公告現值百分之百徵收既成道路絕不可行，系爭土地為六米巷
         道，原告並無公告現值加四成之損失。
   （八）物之出賣人，雖負交付其物於買受人，並使其取得該物所有權之義務。但
         系爭土地因自始即非登記在被告名下，致被告無法履行移轉登記之義務，
         方以約定書之條件替代之，但被告於買賣成立後，即將系爭土地交付原告
         使用迄今，為原告所不否認，故應認被告已履行當初買賣約定之出賣人義
         務。系爭土地乃因不可歸責於被告之事由，致無法履行移轉登記之義務，
         依民法第二百二十五條第一項之規定，被告應免給付義務。原告因被告無
         法移轉登記系爭土地，即請求損害賠償，於法無據。
  三、證據：提出公司變更登記事項卡影本一份、昶順公司股東臨時會議記錄影本一
      份、公司基本資料查詢單影本一紙、覺書影本一份、切結書影本一份、土地登
      記申請書影本一份、經濟部公司執照影本一份、公司登記校正事項卡影本一份
      與剪報影本一份為證
丙、本院依職權向台南市東南地政事務所調閱九十一年三月廿日收件字第四八一九○
    號登記聲請書及其附件。
    理    由
一、原告主張於六十五年八月間向被告購買被告所有坐落於台南市○區○○段四小段
    二之四七地號土地（重測後為台南市○區○○段八九五地號），系爭土地以及建
    物一棟，惟系爭土地因當時雖為被告所有，但係登記於訴外人永順公司名下，故
    為節省土地增值稅且該土地係道路用地等原因，被告乃以因未能辦理共有權應有
    部分登記為由，出具約定書言明日後經政府徵收系爭土地時，被告領取地價補償
    費後即送交原告，而要求原告暫不予過戶。後於八十九年一月因土地稅法修訂，
    如屬道路用地之移轉，依法不需繳納增值稅，原告始於九十年四月十日以書面通
    知被告請求返還價金及移轉系爭土地所有權，惟被告則以系爭土地雖係售予原告
    ，但因未經政府徵收故所約定條件未成就為由，而拒不履行。嗣於九十一年四月
    間，原告發現被告擅將該路地私自售予訴外人陳添溢，並於九十一年四月二日辦
    理移轉登記，被告以前述之理由對原告推諉未能辦理移轉登記，嗣後卻變賣而謀
    私利，此等行為業已侵害原告之權益並且違反兩造之合約，被告自應就徵收條例
    規定及依公告現值加四成之慣例，按出售系爭土地當年度之公告現值每一平方公
    尺三萬元計算賠償原告，爰依侵權行為及契約關係請求被告賠償原告七十九萬八
    千元等語。
二、被告則以系爭土地自始即非登記在被告名下，被告無法辦理移轉登記，故兩造並
    未約定須將系爭土地移轉登記予原告，而是約定日後上開道路用地若經政府徵收
    ，則系爭土地之徵收款應交付原告。兩造上述約定，應屬附停止條件之法律行為
    ，原告應俟政府徵收系爭土地後，方有權請求被告給付徵收補償款，故在政府尚
    未徵收系爭道路用地前，原告對被告並無行使給付道路徵收款之請求權依據。且
    被告前手訴外人永順公司出賣系爭土地予被告時，即只移轉登記前揭四小段二之
    四七地號建地，系爭土地並未隨同移轉。因道路用地之功能僅在作為通行之用，
    故被告雖有買受系爭土地，但所有權並未移轉登記，而被告出售前揭四小段二之
    四七地號建地及系爭土地予原告時，原告已明知系爭土地並非登記在被告名下，
    故當初兩造買賣約定即僅於交付系爭土地供原告使用，並不及於移轉登記等語資
    為抗辯。
三、查本件兩造於六十五年八月間買賣台南市○區○○段四小段二之四七地號土地（
    重測後為台南市○區○○段八九五地號），原告並將該土地所有權移轉登記予被
    告，另就系爭土地係屬道路用地而原登記為永順公司所有，嗣於九十一年四月二
    日移轉登記予另一訴外人陳添盛，而兩造對該系爭土地訂有約定書等事實，有土
    地買賣所有權移轉契約書一份、土地登記謄本二份以及約定書一紙為證，且為兩
    造所不爭執，足堪信為真實，而得採信。
四、按關於侵權行為賠償損害之請求權，以實際上受有損害為成立要件。再按附停止
    條件之法律行為，於條件成就時，發生效力，民法第九十九條第一項定有明文。
    準此，附停止條件之法律行為，於該停止條件成就前，此一法律行為尚未發生效
    力，是債務人與債權人約定之法律行為，如係屬民法第九十九條第一項之附停止
    條件之法律行為，則該約定之附條件之法律行為於條件成就時發生效力，在所附
    停止條件尚未成就時，其所約定附條件之法律行為，亦未發生效力，此際債務人
    自不負履行該法律行為之義務，此觀最高法院四十年台上字第一六八二號判例、
    四十三年台上字第三五九號判例及八十七年台上字第一零八三號判決要旨可資參
    照。
五、本件原告主張被告擅將系爭土地違約售予訴外人陳添溢，並於九十一年四月二日
    辦理移轉登記，業已損害原告之權益，而應負損害賠償之責云云。惟查：
  （一）被告雖對於兩造於六十五年八月間曾訂定土地買賣契約一節不予爭執，惟抗
        辯並無移轉系爭土地所有權予原告之義務，因被告之前手永順公司在移轉登
        記上揭二之四七地號建地予被告時，並未將系爭土地隨同移轉登記，僅是出
        具覺書，保證「：：日後前記土地政府若要承購開墾道路時，該買賣價金全
        歸台端收益：：」（該覺書被告已因交付原告而無法提出），故被告於六十
        五年八月將系爭土地出賣予原告時，因系爭土地自始即非登記在被告名下，
        被告無法辦理移轉登記，故兩造並未約定需將系爭土地移轉登記予原告，而
        是約定日後上開道路用地若經政府徵收，徵收款應交付原告，故被告並無移
        轉系爭土地所有權予原告之義務等語。觀之兩造所不爭執之約定書（見本院
        卷第十二頁），其雖係於六十六年二月十二日所訂定，然其上卻係記載「：
        ：零零零玖壹公頃道路預定地內約六坪（兩造均同意係指系爭土地），因未
        能辦理共有權持份登記，今約定以後政府徵收補償地價，由約定人（指被告
        ）領取後，即時送交台端（指原告）：：」等語，並未有記載被告須將系爭
        土地所有權移轉登記之約定，亦即無法從約定書上之文義，查知原告有向被
        告請求移轉登記系爭土地之權源。
  （二）另證人洪美桃即洪于惠（辦理系爭土地買賣之代書）亦證稱：「當初是二筆
        土地一起買賣，因為路地當時要繳納增值稅，為了省稅，當時實務上就路地
        部分並不辦理過戶登記，所以本件就路地部分也沒有一起辦理過戶登記。因
        為路地沒有過戶，我才草擬約定書，給兩造簽名並約定日後如果將此筆路地
        出賣予他人或經政府徵收，必須將買賣之價金或徵收之補償金交給買受人即
        原告。」等語（見本院卷第八十一頁），亦即由證人之證述可知，兩造當初
        於訂定契約之始，雙方的確未有被告須將系爭土地移轉登記於原告之約定。
  （三）基上所述，可知兩造間並無被告須移轉登記系爭土地所有權之約定，被告陳
        稱其無移轉登記系爭土地所有權之義務為真，是原告主張被告負有移轉登記
        系爭土地之義務尚不足採。而系爭土地既然原登記為訴外人永順公司名下而
        非被告名下，原告雖主張永順公司與被告間關係密切，惟被告並非永順公司
        之代表人，亦未代理永順公司與原告簽訂買賣契約，故就原告而言，系爭土
        地本即登記於兩造買賣土地契約關係以外之第三人名下所有，是系爭土地今
        雖移轉於另一第三人陳添溢之名下，惟原告既無請求移轉登記系爭土地所有
        權之權利，則原告難謂因系爭土地由永順公司移轉登記於陳添溢之名下而受
        有損害。故原告主張系爭土地已移轉登記予陳添溢，原告因此受有損害，即
        不可採。
六、次查原告與被告間就系爭土地之權利義務所訂之約定書，該約定書約定「茲為本
    人出賣予台端（指原告）東門段四小段貳號之肆柒，零零零玖壹公頃道路預定地
    內約六坪（兩造均同意係指系爭土地），因未能辦理共有權持份登記，今約定以
    後政府徵收補償地價，由約定人（指被告）領取後，即時送交台端絕不有誤，恐
    口無憑特立本約定者，為後日之據。」。綜觀兩造約定書約定之內容，顯係附有
    以政府徵收補償地價為停止條件，而被告於停止條件成就時，必須履行交付政府
    徵收系爭土地之補償金予原告之法律行為，是此係附有停止條件之法律行為。按
    「附停止條件之法律行為，於條件成就時，發生效力」，民法第九十九條第一項
    定有明文。而查系爭土地尚未經政府徵收補償地價之事實，此為兩造所不爭執，
    是約定書中就被告須交付原告政府徵收系爭土地之補償金所附之停止條件尚未成
    就，被告履行該法律行為義務之效力尚未發生，是原告主張被告應依徵收條例規
    定及依公告現值加四成之慣例給付原告七十九萬八千元即屬無據。而原告雖陳稱
    系爭土地現已出售第三人，系爭路地若經徵收，被告勢必無法領取系爭土地之徵
    收補償費，亦即被告無法履行其約定書之責任云云。然查該筆土地既然自始即非
    於被告名下，則就政府徵收補償金之發放而言，被告本即非名義上可領取該筆土
    地徵收補償金之人，而就兩造約定書之內容觀之，被告所負之履約義務係於政府
    徵收系爭土地時，被告須將該筆徵收補償金交與原告，被告並不負有成為系爭徵
    收補償金權利人之義務，亦即兩造僅約定於政府徵收系爭土地時，被告負有交付
    該筆徵收補償金予原告之義務，而未就被告將來取得該筆系爭土地徵收補償金之
    方式為約定，故應於政府徵收系爭土地之時，被告未能將該筆徵收補償款交由原
    告，方得謂被告未履行該約定書內容而有違反契約義務之事實，不得以現系爭土
    地由永順公司移轉陳添溢為由，而認被告有違反兩造約定之事實。
七、另查辦理兩造土地買賣之代書證人洪美桃即洪于惠雖證稱，兩造當時約定之意思
    是指賣給他人之價金所得包括政府徵收之情形均要交給買受人，只是約定書漏載
    出賣他人之情形等語（見本院卷第八十二頁），然此為被告所否認。查契約之成
    立須雙方當事人意思表示一致始成立，兩造既然對於系爭土地之處置方式訂有書
    面之約定書，並各自於約定書上簽名，則約定書上之內容即視為兩造意思合致之
    內容。而系爭約定書上既僅書明政府徵收補償系爭土地之時，被告始負有交付原
    告該筆政府徵收補償款之義務，並無對系爭土地出賣第三人，被告亦須負擔交付
    原告其出賣價金義務之記載，是證人雖證稱兩造當時亦有針對出賣他人情形為約
    定之意思，惟既從約定書上之記載無從得知兩造業已對此部分達成意思合致，且
    被告亦否認實際上與原告有此約定，是無法認定雙方對於系爭土地出賣他人時被
    告亦負有交付買賣價金之意思合致，故系爭土地雖已經移轉登記於另一第三人名
    下，原告亦無從依兩造之約定內容請求被告給付買賣價款。
八、綜上所述，本件原告既無損害，兩造間附停止條件法律行為約定之條件又未成就
    ，原告本於侵權行為及契約關係，請求被告給付七十九萬八千元及自訴狀繕本送
    達之翌日起至清償日止，按年息百分之五計算之利息，為無理由，應予駁回。原
    告之訴既經駁回，其假執行之聲請已失所附麗，應併駁回之。
九、本件判決之基礎已臻明確，兩造其餘之攻擊防禦方法及舉證，核與判決無影響，
    毋庸一一論列，併此敘明。
十、結論：原告之訴為無理由，依民事訴訟法第七十八條，判決如主文。
中　　　華　　　民　　　國　　九十一　　年　　　十　　　月　　 十四 　　日
                                臺灣臺南地方法院民事第四庭
~B審判長法　官　蘇　正　賢
~B　　　法　官　孫　玉　文
~B　　　法　官　楊　佳　祥
右為正本係照原本作成
如對本判決上訴，須於判決送達後廿日內向本院提出上訴狀（應附繕本）。
中　　　華　　　民　　　國　　九十一　　年　　　十　　　月　　　十六　　日
~B法院書記官　黃　玉　真
